【裁判字號】    98,易,173
【裁判日期】    980703
【裁判案由】    妨害自由
【裁判全文】
臺灣高雄地方法院刑事判決               98年度易字第173號
公  訴  人  臺灣高雄地方法院檢察署檢察官
被      告  甲○○
上列被告因妨害自由案件，經檢察官提起公訴（97年度偵字第
26289 號），本院判決如下：
    主  文
甲○○共同犯強制罪，處有期徒刑壹年陸月，減為有期徒刑玖月
。扣案之仿貝瑞塔玩具手槍壹枝（含彈匣內之玩具子彈參顆），
均沒收。
    事  實
一、甲○○（綽號「阿不紀」）與乙○○（另案經臺灣高等法院
    高雄分院97年度上訴字第586 號判決確定）係朋友關係。民
    國95年3 月7 日晚間，丙○○與甲○○、甲○○之友人王俊
    奇（綽號「俊奇」，已歿）之成年男子，相約至臺南市○○
    區○○路二段671 號「都江堰KTV 」飲酒。甲○○因見丙○○之友人陸續到場，為壯大聲勢，遂撥打電話聯絡乙○○及
    其他姓名不詳成年人至上開KTV 之201 號包廂，乙○○抵達
    該包廂後不久，又因故暫離開該包廂。於95年3 月8 日凌晨
    2 時許，當乙○○再次進入該包廂時，即夥同3 名真實姓名
    年籍均不詳之成年男子進入。席間，甲○○以經營賭場需要
    資金為由，欲向丙○○借款新臺幣（下同）2 百萬元，因丙○○表示其沒辦法，要等明年才有辦法等語，乙○○及該3
    名成年男子因見甲○○向丙○○借款200 萬元遭拒，遂與甲○○共同基於使人行無義務之事之犯意聯絡，先由乙○○持
    無殺傷力之仿貝瑞塔玩具手槍，朝包廂天花板鳴發（無彈頭
    ），阻止在場丙○○之友人上前幫忙丙○○，同時以丙○○
    對甲○○不尊敬為由，持槍柄敲擊丙○○頭部，上開3 名不
    詳姓名之成年人則分持冰桶共同毆打丙○○，並由王俊奇取
    出預備之空白本票，使丙○○依指示簽發到期日為95年3 月
    23日、金額200 萬元本票1 紙，以達借款之目的。丙○○因
    畏懼顫抖，接續數張本票均書寫有誤，乙○○及上開3 名不
    詳姓名之成年人，又再分持上揭玩具手槍及冰桶毆打丙○○
    ，使丙○○受有頭部外傷併頭皮撕裂傷等傷害（傷害部分未
    據告訴），乙○○對丙○○恫稱：如最後1 張本票再簽錯，
    將要對其不利等語，丙○○因遭受上開強暴、脅迫，害怕受
    到更不利之情形，遂委由在場友人施清泰代為簽發面額200
    萬元本票1 紙（票號742295號、發票日95年3 月8 日、到期
    日95年3 月23日），由丙○○於該本票簽名捺印，而行此無
    義務之事，乙○○見丙○○已簽發本票，即先行離去，之後
    王俊奇即取走該本票交予甲○○。施清泰因見丙○○頭部受
    傷流血，乃向甲○○表示須將丙○○送醫，因甲○○未加阻
    止，施清泰即帶同丙○○離去現場，而甲○○等人亦先後離
    去。嗣於95年4 月12日下午3 時許，經警循線將乙○○傳拘
    到案，並經乙○○同意後，帶同警方前往臺南市○○區○○
    路85號綸鎰汽車修配廠內變電箱後方，扣得乙○○所有供犯
    罪所用之仿貝瑞塔玩具手槍1 支（含彈匣內之玩具子彈3 顆
    ，均非管制槍彈）。
二、案經臺灣高等法院高雄分院檢察署發交臺灣高雄地方法院檢
    察署檢察官偵查起訴。
    理  由
壹、證據能力方面：
一、證人丙○○於警詢時陳述之證據能力：
  (一)按被告以外之人於檢察事務官、司法警察官或司法警察調查
    中所為之陳述，與審判中不符時，其先前之陳述具有較可信
    之特別情況，且為證明犯罪事實存否所必要者，得為證據，
    刑事訴訟法第159 條之2 定有明文。證人即被害人丙○○就
    本案發生之借款人、遭到毆打、強迫簽發本票之經過情形等
    主要待證事實部分，於警詢時陳稱：阿不紀談論要經營賭場
    缺錢，向伊開口借200 萬元；持槍男子（即乙○○）朝上方
    開1 槍後，另一名男子就拿商業本票寫金額200 萬元要伊簽
    名等語（警卷第1 至4 頁），於本院則證稱：忘了、不敢確
    定甲○○開口向其借200 萬元；乙○○拿本票給伊簽名等語
    （本院98年度易字第173 號卷〈下稱本院易字卷〉第31、33
    、34頁），有警詢之陳述與審判中不符之情形。本院審酌證
    人丙○○於警詢中之證述距案發日較近，當時記憶自較深刻
    ，可立即反應所知，不致因時隔日久而遺忘案情，亦較無審
    判時來自被告同庭在場之壓力，應認證人丙○○先前所為陳
    述之外部附隨之環境或條件，具有較可信之情況，且證人丙○○之證述，為證明被告犯罪存否所必要，是證人丙○○於
    警詢時為之陳述，自有證據能力。
二、證人丙○○、施清泰於偵查中證詞之證據能力：
    按被告以外之人於偵查中向檢察官所為陳述，除顯有不可信
    之情況者外，得為證據，同法第159 條之1 第2 項定有明文
    。證人丙○○、施清泰於檢察官偵查中所為之陳述，業經具
    結而為證述，查無檢察官在偵查時有不法取供之情形，且證
    人丙○○業經本院行交互詰問程序，被告之對質詰問權已獲
    得保障，依上說明，證人丙○○、施清泰於偵查中之證詞自
    均具有證據能力。
貳、實體方面：
一、訊據被告甲○○固不否認其綽號為「阿不紀」，與乙○○為
    朋友關係，95年3 月7 日晚間至翌日凌晨，被告與被害人丙○○、被告綽號「俊奇」之友人王俊奇、乙○○等人均至臺
    南市○○區○○路二段671 號「都江堰KTV 」201 號包廂飲
    酒，95年3 月8 日凌晨2 時許，乙○○在上開包廂內持無殺
    傷力之扣案玩具手槍朝天花板鳴發，另有3 名姓名不詳之成
    年男子分持冰桶共同毆打丙○○，王俊奇隨即取出預備之空
    白本票，強逼丙○○簽發200 萬元本票，期間丙○○因畏懼
    顫抖，接續數張本票均書寫有誤，乙○○及上開3 名男子又
    再分持上開玩具手槍及冰桶毆打丙○○，使丙○○受有頭部
    外傷併頭皮撕裂傷等傷害，乙○○並以如最後1 張本票再簽
    錯，將要對其不利等語，丙○○因怕遭受不利，遂委由在場
    友人施清泰代為簽發面額200 萬元本票1 紙（票號742295號
    、發票日95年3 月8 日、到期日95年3 月23日），由丙○○
    於該紙本票簽名捺印之事實，惟矢口否認有何強制犯行，辯
    稱：伊未投資賭場，是王俊奇對丙○○說過年要設賭場之事
    ，欲向丙○○借錢，不是伊，是王俊奇打電話給乙○○，伊
    好意在電話中叫乙○○過去喝酒，伊不知王俊奇和乙○○在
    電話中之談話內容，伊未叫乙○○帶槍到包廂，伊不清楚何
    以乙○○等人到包廂後會持玩具手槍對空鳴槍，並毆打丙○○、強迫丙○○簽本票，伊未請乙○○教訓丙○○，乙○○
    等人強迫丙○○簽發之本票，是由王俊奇取走云云。
二、經查：
  (一)上揭犯罪事實，業據被告於偵查中供稱：案發前之（95年）
    2 月初，過年快到了，伊等那邊是鄉下，逢過年，1 年1 次
    會有年賭，伊等有設賭場，有朋友介紹丙○○，他答應要出
    200 萬元，事發當天，伊是要向他收錢，一開始是伊與「俊
    奇」、丙○○3 人在106 包廂，丙○○表示之前喝酒，關於
    收錢的事是玩笑話，伊覺得他出爾反爾，後來他朋友很多，
    移至201 包廂，伊會害怕，跟「俊奇」說有無認識的人，找
    一些人來幫忙充場面，乙○○後來就到了，伊跟「俊奇」說
    找「雄仔」（即乙○○）來助陣幫忙，看可否收到錢，伊叫
    丙○○簽200 萬元本票，丙○○一開始是拒絕的，後來因為
    乙○○打他，他才簽的，乙○○打丙○○時，伊在旁邊坐，
    什麼都沒做，後來伊叫施清泰將丙○○送醫等語（見臺灣高
    雄地方法院檢察署97年度他字第5358號卷〈下稱他字第5358
    號卷〉第11至12頁），於本院供稱：伊之綽號叫「阿不紀」
    ，乙○○是伊朋友；伊當時使用0000000000門號，伊有與乙○○在電話中談話，叫乙○○過來喝酒，當天丙○○所簽2
    百萬元本票是王俊奇拿給丙○○簽；王俊奇於案發後約3、4
    個月已往生等語（本院97年度審易字卷第2701號卷第12 頁
    、本院易字卷第68、69、70頁），核與證人即被害人丙○○
    於警詢時證稱：伊於95年3 月7 日23時許，在台南市○○街
    輕鬆PUB 與外號叫阿不紀及他的朋友（姓名年籍不詳）在喝
    酒，至95年3 月7 日23時50分許再一同前往都江堰KTV106
    號包廂，大約經過40分鐘，再換至201 包廂，之後陸陸續續
    有7 、8 位朋友進入，伊就與綽號「阿不紀」之男子，談論
    他因為要經營賭場而缺錢，所以要伊拿200 萬給他，但伊就
    向他說沒辦法，要等明年再看看，然後綽號「阿不紀」之男
    子就沒講話，而當時就有4 、5 位男子站在包廂門口內，等
    伊回答說沒辦法後，該4 、5 位男子的其中一位就持槍把朝
    伊頭部敲3 、4 下後，伊之朋友「小龍」要站起來時，該名
    男子就叫他坐下後，立即持槍朝上方開1 槍，而另1 名男子
    就拿1 張商業本票，金額寫新臺幣200 萬元，指定本票於95
    年3 月23日到期，叫伊簽名捺印，於是伊就簽名了，他們拿
    到伊簽立之本票後，持槍打伊之人等7 、8 人即立刻離開。
    因為當時開槍的聲音，伊覺得不是正常槍枝所發出的聲音，
    所以應該是疑似玩具手槍之類的槍枝。綽號「阿不紀」之男
    子未對伊講要如何，而是拿槍打伊之年輕男子，用槍指著伊
    的頭，對伊說他是張錫銘第二代而且現在正在通緝中，所以
    一定要兌現而且不要有任何的小動作，伊嚇得要死了，所以
    就簽下商業本票等語（臺南市警察局第四分局刑案偵查卷宗
    〈下稱警卷〉第1 至3 、6 、7 頁），於偵查中證稱：事發
    當日伊等在201 包廂時，乙○○等人進入後，「阿不紀」坐
    在伊旁邊向伊開口說，他要經營賭場，尚缺資金，要求伊要
    出資200 萬元，伊說目前沒辦法，要明年才可以，阿不紀就
    不講話了，乙○○有聽到伊等談話，就拿出1 把黑色手槍，
    往伊頭部打1 下，血就流出來，伊朋友看到伊被打，馬上站
    起來，乙○○就往天花板開槍，伊不知道是否有裝子彈，也
    不知道天花板是否有破洞，他就大聲的問伊之朋友，你們是
    否要挺他，大家聽了就很害怕，就坐回原位，乙○○拿出空
    白本票，威脅伊要簽200 萬元的本票，伊原本希望是開1 個
    月，但是他說不行，又拿槍打伊1 下，之後伊不得不照他的
    意思簽寫，伊當時頭部在流血，又很害怕，所以手一直發抖
    ，寫了2 張都不行，乙○○又拿槍打伊頭同一個位置，乙○○叫他們再去拿一張進來給伊寫，伊只好拜託施清泰幫伊填
    寫日期、金額、住址、身分證字號，最後由伊捺指印及簽名
    ；伊之頭部一直流血不止，有人向「阿不紀」說，要送伊去
    醫院，後來他有點頭，所以才由施清泰送伊去醫院；阿不紀
    從頭到尾都在包廂裡面；本票是透過阿龍拿回來的（見臺灣
    高雄地方法院檢察署95年度偵字第10419 號偵查卷影卷第9
    至11頁），於本院證稱：是伊綽號「阿龍」之朋友介紹伊與
    甲○○認識，95年3 月7 日當天晚上是伊與被告聯絡，綽號
    「阿不紀」之男子即在庭被告甲○○向伊開口借200 萬元，
    伊當時沒有錢，伊告訴他伊現在沒有辦法，要等1 年，乙○○說伊沒有禮貌，就開始打伊等語（見本院易字卷第30至31
    、33頁），證人施清泰於偵查中具結證稱：95年3 月8 日凌
    晨1 點多伊接到丙○○的電話，他說他在都江堰KTV 和朋友
    在一起要我過去聊天，伊大約是在1 點半左右到達，進入
    201 包廂，裡面有10多個人，伊認識的有丙○○及他的4 、
    5 個朋友，其他的伊就不認識了。丙○○是坐在「阿不紀」
    旁邊，他們2 個在聊天，伊不知他們在聊什麼，乙○○起先
    坐在包廂內，出去後回來，就說丙○○對阿不紀不禮貌，乙○○就拿出一把手槍，先對天花板嗚槍，碰很大一聲，現場
    的人都很害怕，他又拿手槍敲打丙○○的頭一下，還有「都
    江堰KTV 」的少爺約3 、4 個拿冰桶打丙○○的頭部，之後
    乙○○拿出空白本票威脅丙○○要照他的意思簽200 萬元的
    本票，本來是說要簽1 年，之後又改說簽95年3 月23日，丙○○當時候，嚇到寫字都會發抖，所以寫了2 張都無效，乙○○和那幾位少爺出手並拿冰桶毆打丙○○，乙○○又恐嚇
    說最後1 張還寫不好，就要對丙○○不利，所以最後1 張金
    額、日期、住址、身分證字號其實是由伊寫的，由丙○○簽
    名及捺指印，就是警卷所附的那一張本票。伊不知道他們為
    何要求丙○○簽本票，也不知道丙○○跟他們是否有債務關
    係。簽完該張本票後，伊等都還很害怕，大家都坐在包廂裡
    面沒說話，過了1 、20分鐘，伊看丙○○頭部受傷流血不止
    ，伊說要把丙○○送醫院，他們也沒有阻止，伊等2 人就先
    離開了等語（見同上第10419 號偵查影卷第8 至9 頁），及
    證人乙○○於本院證稱：當天是甲○○在電話中叫伊到「都
    江堰KTV 」，伊當時到場打人，純粹是幫忙被告出氣，當時
    被告與被害人丙○○有債務關係，被告想要請丙○○簽本票
    ，丙○○沒有簽；當天本票是王俊奇拿給被害人簽的，簽完
    後，當場伊有拿起來看，但是王俊奇拿走本票，他是否有交
    給其他人，伊不清楚，簽完本票後伊即離開，其他人都還在
    包廂裡，伊離開時帶走該把槍，伊將槍棄置在臺南市○○區
    ○○路85號綸鎰汽車修配廠內變電箱後方等語（見本院易字
    卷第55至61頁），復有面額200 萬元本票1 紙（見警卷第22
    頁）、現場照片14張（見警卷第23至25、34至36、38頁）、
    扣押物品收據及扣押物品目錄表各1 紙（見警卷第32至33頁
    ）、丙○○郭綜合醫院診斷證明書1 紙（見警卷第37頁）、
    甲○○所使用門號0000-000000 號行動電話申請及通聯紀錄
    1 份（見警卷第39至45頁）及內政部警政署刑事警察局95年
    8 月21日刑鑑字第0950097009號槍彈鑑定書（見偵字第1041
    9 號卷第20至23頁）在卷可證，堪以認定。
  (二)由上開證人丙○○及施清泰於偵查中之證詞，固均證述係乙○○拿本票令丙○○簽發，簽完後是乙○○拿走本票云云，
    惟查，證人丙○○於警詢時證述：持槍男子持槍朝上方開1
    槍，而另1 名男子就拿1 張商業本票叫伊簽名等語（見警卷
    第2 頁），已證述持槍男子與拿本票令其簽名之人不同，而
    證人乙○○於本院證稱係王俊奇拿本票給丙○○簽，簽完後
    是王俊奇拿走本票，他是否有交給其他人，伊不清楚等語（
    見本院易字卷第66頁），被告於本院亦供稱：應該是王俊奇
    拿本票給丙○○簽，簽完後當場本票是王俊奇拿走等語（見
    本院易字卷第70至71頁），審酌證人丙○○係遭毆打之人，
    於95年3 月8 日翌日報案警詢時當係自然陳述其對事發經過
    之記憶，而案發時現場狀況混亂，在場人數眾多；證人施清
    泰則非當事人，渠2 人未必能全程見聞全部經過；且證人乙○○於98年6 月12日在本院作證時，業經判決罪刑確定，衡
    情當無甘冒偽證罪責而為虛偽陳述之必要，故應以證人乙○○及被告所述，較為可採。即案發當時，係由王俊奇持空白
    本票交予被害人依指示簽發，被害人簽發完後，再由王俊奇
    當場取走該紙2 百萬元本票。又，被告雖辯稱其不知王俊奇
    如何處理本票云云，然如前所述，本案係起因於被告欲向被
    害人借款2 百萬元，則王俊奇取走被害人簽發完成之2 百萬
    元本票後，應有交予被告，以遂被告向被害人借款之目的，
    較為符合情理。
  (三)被告雖辯稱係王俊奇為經營賭場，向被害人借款，當天係王
    俊奇打電話叫乙○○到「都江堰KTV 」包廂云云。惟查，如
    前所述，被告於偵查中已坦承係其為經營賭場，欲向被害人
    借款200 萬元等語，且證人丙○○於本院證稱：是綽號「阿
    不紀」男子向伊開口借200 萬元，綽號「阿不紀」男子即被
    告甲○○，伊不知道王俊奇的名字，伊共見過王俊奇2 次面
    ，就是伊被打的那1 次，及伊被打的前1 次，伊於95年3 月
    7 日前，有跟甲○○喝酒，有碰到王俊奇，該次有介紹敬酒
    ，但是沒有特別聊天，之後亦無往來等語（見本院易字卷第
    30 至33 頁），可知被告確有出言欲向丙○○借款經營賭場
    之事實。又證人乙○○於本院證述係被告於電話中叫其帶槍
    至「都江堰KTV 」包廂等語（見本院易字卷第57至58頁），
    足見被告所辯，顯為事後卸責之詞，不足採信。
  (四)從而，證人乙○○應係受被告之邀約而前往「都江堰KTV 」
    201 包廂共同強迫被害人丙○○簽發本票等情，應堪認定，
    被告所辯均無可採，本件事證明確，被告上揭犯行堪予認定
    。
三、新舊法比較：
    被告行為後，94年2 月2 日公布修正之刑法部分條文，業於
    95年7 月1 日施行，修正後即現行刑法第2 條第1 項規定：
    「行為後法律有變更者，適用行為時之法律，但行為後之法
    律有利於行為人者，適用最有利於行為人之法律。」上開規
    定係規範行為後法律變更所生新舊法律比較適用之準據法，
    本身尚無比較新舊法之問題，應一律適用裁判時即修正後刑
    法第2 條規定以決定適用之刑罰法律，合先敘明。而有關新
    舊法之比較，應就罪刑有關之共犯、連續犯、牽連犯加重等
    暨其他法定加減原因（如身分加減）與加減例等一切情形，
    綜其全部罪刑之結果而為比較（最高法院95年度第8 次刑事
    庭會議決議參照）。經查：
  (一)刑法第304 條強制罪，其法定刑含罰金刑，而修正後之刑法
    施行法增訂第1 條之1 規定：「中華民國94年1 月7 日刑法
    修正施行後，刑法分則編所定罰金之貨幣單位為新臺幣。94
    年1 月7 日刑法修正時，刑法分則編未修正之條文定有罰金
    者，自94年1 月7 日刑法修正施行後，就其所定數額提高為
    30倍。但72年6 月26至94年1 月7 日新增或修正之條文，就
    其所定數額提高為3 倍」，另刑法第33條第5 款修正為：「
    主刑之種類如下：五、罰金：新臺幣1 千元以上，以百元計
    算之」；而依被告行為時之刑罰法律，罰金係以銀元為單位
    ，並依98年4月29日廢止前罰金罰鍰提高標準條例第1條前段
    規定之提高倍數10倍及修正前刑法第33條第5款規定之罰金
    最低額1元計算；是比較修正前、後之法律規定，罰金最高
    額經換算後之結果並無二致，惟就罰金最低額部分，依新法
    規定為新臺幣1千元；依舊法規定則為銀元1元（即新台幣3
    元）。因此，比較上述修正前、後之刑罰法律，自以行為時
    關於科處罰金刑之法律較有利於被告。
  (二)修正後刑法第28條關於成立共同正犯之標準，將原來共同正
    犯之共同「實施」犯罪，改為共同「實行」犯罪，剔除完全
    未參與犯罪相關行為之「實行」的「陰謀共同正犯」及「預
    備共同正犯」，本案被告所涉強制犯行無論依新舊法，均成
    立共同正犯，即無有利或不利之情形，於刑法修正施行後法
    院為裁判時，本無庸為新、舊法之比較。然個案如有其他應
    依刑法第2條第1項之規定為新、舊法之比較情形時，依綜其
    全部罪刑之結果而為比較後，整體適用法律。
  (三)綜上整體比較之結果，以修正前刑法有利於被告，依刑法第
    2條第1項前段之規定，自應適用被告行為時之修正前刑法處
    斷。
四、論罪科刑：
    核被告所為，係犯刑法第304 條第1 項之強制罪。被告與乙○○、王俊奇及另3 名不詳姓名之成年人間，就本件犯行具
    有犯意聯絡及行為分擔，為共同正犯。爰審酌被告為籌集資
    金經營賭場之目的，竟與乙○○、王俊奇等人共同以暴力方
    式強迫被害人簽發200 萬元本票，以遂其借款之目的，其金
    額非低，不僅損及被害人財產安全，亦危及被害人人身自由
    ，且犯後飾詞卸責，未見悔意；惟念被告年輕識淺，且系爭
    本票業已歸還被害人丙○○，並負擔18萬元代理乙○○與被
    害人丙○○達成和解，業據被告供述在卷，核與證人丙○○
    、乙○○於本院證述相符（本院易字卷第36、63、61頁），
    並有和解書1 份附卷為憑（見本院審易字卷第19至20頁）等
    一切情狀，量處如主文所示之刑。又被告所為上開犯行，其
    犯罪時間在96年4 月24日以前，是依中華民國九十六年罪犯
    減刑條例第2 條第1 項第2 款之規定，應就其宣告刑減二分
    之一。
五、沒收：
    扣案之仿貝瑞塔玩具手槍1支（含彈匣內之玩具子彈3顆），
    皆屬供本案犯罪所用之物，雖係共同正犯乙○○所有且供犯
    罪所用之物，業據證人乙○○於警詢時供述在卷（警卷第12
    、16頁），雖證人乙○○於本院證稱該把槍係王俊奇在包廂
    廁所內拿給伊云云，惟其先於本院證稱是被告叫伊帶槍至「
    都江堰KTV 」，復改稱是王俊奇在包廂拿槍給伊云云（見本
    院易字卷第57至58頁），陳述前後不一，審酌證人乙○○固
    於本院證稱：伊是基於報復心態，而說是甲○○叫伊帶槍過
    去，當初甲○○告訴伊這是相挺的，他會處理，不會連累到
    伊，但是他都沒有處理云云（見本院簡上字卷第58頁），惟
    證人乙○○於95年4 月12日警詢時即供稱該把玩具槍是其在
    臺南市小北夜市附近之玩具模型店購得，而隨身攜帶等語（
    見警卷第12、16頁），此時距案發當時未逾1 個月，證人乙○○既無為被告承擔罪責之意，當無於警詢時為對自己不利
    陳述之理，則應以證人乙○○於警詢時所述扣案玩具槍為其
    所有等語較為可採。又扣案之仿貝瑞塔玩具手槍1 支（含彈
    匣內之玩具子彈3 顆），雖經臺灣高等法院高雄分院於97年
    度上訴字第586 號乙○○被訴強盜案件判決諭知沒收（見臺
    灣高等法院高雄分院97年度上訴字第586 號影卷第63頁），
    然基於共同犯罪行為，應由共犯各負全部責任之理論，在本
    案仍應依刑法第38條第1 項第2 款規定，併對被告為沒收之
    宣告。
據上論斷，應依刑事訴訟法第299 條第1 項前段，刑法第2 條第
1 項，修正前刑法第28條，刑法第304 條第1 項、第38條第1 項
第2 款，中華民國九十六年罪犯減刑條例第2 條第1 項第3 款、
第7 條，判決如主文。
本案經檢察官丁○○到庭執行職務。
中    華    民    國    98    年    7     月    3     日
                  刑事第六庭  審判長法  官  李璧君
                                    法  官  曾仁勇
                                    法  官  曾鈴
以上正本證明與原本無異。
如不服本判決應於收受送達後10日內向本院提出上訴書狀，並應
敘述具體理由；如未敘述上訴理由者，應於上訴期間屆滿後20日
內向本院補提理由書（均須按他造當事人之人數附繕本）「切勿
逕送上級法院」。
中    華    民    國    98    年    7     月    7     日
                                    書記官  李月君
附錄本件判決論罪科刑法條：
中華民國刑法第304 條（強制罪）
以強暴、脅迫使人行無義務之事或妨害人行使權利者，處3 年以
下有期徒刑、拘役或3 百元以下罰金。
前項之未遂犯罰之。


司法院資訊處製作；財團法人民間司法改革基金會備份。
